臺灣臺中地方法院刑事判決
111年度交易字第1061號
公  訴  人  臺灣臺中地方檢察署檢察官
被      告  林彥名


上列被告因公共危險案件，經檢察官提起公訴（111年度速偵字
第2827號），本院判決如下：
    主    文
林彥名駕駛動力交通工具而吐氣所含酒精濃度達每公升零點二五
毫克以上，累犯，處有期徒刑拾月。
    犯罪事實
一、林彥名於民國111年6月22日3時許，在臺中市清水區之友人
    住處內，飲用高粱酒後，吐氣所含酒精濃度已達每公升0.25
    毫克以上，先經友人載回其臺中市○○區○○路000號住處，雖
    經稍事休息，惟體內酒精仍未退盡，仍於同日15時16分前某
    時許，騎乘車牌號碼000-000號普通重型機車上路。嗣於同
    日15時16分許，行經臺中市清水區中華路與南社路交岔路口
    時，因逆向行駛而為警攔查，更發現其滿身酒味，經測得其
    酒後吐氣所含酒精濃度每公升高達1.34毫克而查獲。
二、案經臺中市政府警察局清水分局報告臺灣臺中地方檢察署檢
    察官偵查起訴。
    理    由
一、證據能力方面
　　按刑事訴訟法第159條至第159條之5有關傳聞法則之規定，
    乃對於被告以外之人於審判外之言詞或書面陳述之供述證據
    所為規範，至非供述證據之物證，或以科學、機械之方式，
    對於當時狀況所為忠實且正確之記錄，性質上並非供述證據
    ，均應無傳聞法則規定之適用，如該非供述證據非出於違法
    取得，並已依法踐行調查程序，即不能謂其無證據能力。本
    案以下所引用之非供述證據，並無證據證明係公務員違背法
    定程序所取得，亦無顯有不可信之情況，且均經本院依刑事
    訴訟法第164條、第165條踐行調查證據程序，檢察官、被告
    林彥名對此部分之證據能力亦未爭執（見本院卷第29頁至第
    30頁），應認均有證據能力。
二、認定犯罪事實所憑之證據及理由
　　上揭犯罪事實，業據被告於警詢、偵查及本院審理時坦承不
    諱，並有111年6月22日員警職務報告書、臺中市政府警察局
    清水分局清水派出所酒精測定紀錄表、舉發違反道路交通管
    理事件通知單、車輛詳細資料報表各1紙在卷可稽（見偵卷
    第31頁、第41頁至第43頁、第47頁），足徵被告自白與事實
    相符，堪以信採。本案事證明確，被告犯行堪以認定，應予
    依法論科。
三、論罪科刑
（一）核被告所為，係犯刑法第185條之3第1項第1款之駕駛動力
      交通工具而吐氣所含酒精濃度達每公升0.25毫克以上罪。
      又被告前因竊盜案件，經本院以108年度交易字第1201號
      判處有期徒刑10月，被告並於109年10月21日縮短刑期假
      釋出監，有臺灣高等法院被告前案紀錄表及公訴人當庭提
      出之判決書存卷可憑（見本院卷第13頁至第17頁、第35頁
      至第38頁），是被告於前案執行完畢5年內之111年6月22
      日再犯本案，審酌被告前案與本案罪質、侵害法益均相仿
      ，於執行完畢一年餘即再犯本案，足見被告未能因徒刑之
      執行而有所警惕，對於刑罰之反應力薄弱，而有其特別惡
      行，是本案被告依累犯規定加重其刑，並不致生行為人所
      受的刑罰超過其所應負擔罪責的情形，爰依刑法第47條第
      1項規定加重其刑。
（二）爰以行為人責任為基礎，審酌被告前業有多次不能安全駕
      駛之公共危險案件，遭判刑之紀錄，明知酒後駕車為違法
      行為，甚因酒後駕車而吊銷駕駛執照，業據被告所自陳，
      並有被告之駕籍詳細資料報表（見偵卷第49頁），仍於酒
      後騎乘普通重型機車上路，甚而吐氣所含酒精濃度高達每
      公升1.34毫克，所為毫無可採；惟幸本案係因警方攔停而
      查獲，所生損害情節尚屬輕微，被告犯後坦承犯行之犯後
      態度，兼衡被告自陳高中畢業之智識程度、從事系統櫃、
      月收入約新臺幣3萬元、勉持之家庭經濟狀況等一切情狀
      （見本院卷第32頁），量處如主文所示之刑。　　　
據上論斷，依刑事訴訟法第299條第1項，刑法第185條之3第1項
第1款、第47條第1項，刑法施行法第1條之1第1項，逕以簡易判
決處刑如主文。
本案經檢察官蕭如娟提起公訴，檢察官何建寬到庭執行職務。
中　　華　　民　　國　　111 　年　　8 　　月　　24　　日
                  刑事第十九庭  法  官  吳逸儒
以上正本證明與原本無異。                               
如不服本判決應於收受判決後20日內向本院提出上訴書狀，並應
敘述具體理由；其未敘述上訴理由者，應於上訴期間屆滿後20日
內向本院補提理由書（均須按他造當事人之人數附繕本）「切勿
逕送上級法院」。  
                                書記官  陳俞君
中　　華　　民　　國　　111 　年　　8 　　月　　24　　日
附錄論罪科刑法條
中華民國刑法第185條之3
駕駛動力交通工具而有下列情形之一者，處3年以下有期徒刑，
得併科30萬元以下罰金：
一、吐氣所含酒精濃度達每公升零點二五毫克或血液中酒精濃度
    達百分之零點零五以上。
二、有前款以外之其他情事足認服用酒類或其他相類之物，致不
    能安全駕駛。
三、服用毒品、麻醉藥品或其他相類之物，致不能安全駕駛。
因而致人於死者，處3年以上10年以下有期徒刑，得併科2百萬元
以下罰金；致重傷者，處1年以上7年以下有期徒刑，得併科1百
萬元以下罰金。
曾犯本條或陸海空軍刑法第54條之罪，經有罪判決確定或經緩起
訴處分確定，於十年內再犯第1項之罪因而致人於死者，處無期
徒刑或5年以上有期徒刑，得併科3百萬元以下罰金；致重傷者，
處3年以上10年以下有期徒刑，得併科2百萬元以下罰金。